臺灣高等法院花蓮分院刑事判決
111年度交上易字第7號
上  訴  人  臺灣花蓮地方檢察署檢察官
被      告  林照晃




上列上訴人因被告公共危險案件，不服臺灣花蓮地方法院110年
度交易字第151號中華民國111年1月27日第一審判決（起訴案號
：臺灣花蓮地方檢察署110年度偵字第5199號），提起上訴，本
院判決如下：
    主  文
上訴駁回。
    事實及理由
一、按刑事訴訟法第348條於民國110年6月16日修正，同年月18
    日施行，修正施行後規定「上訴得對於判決之一部為之（第
    1項）。對於判決之一部上訴者，其有關係之部分，視為亦
    已上訴。但有關係之部分為無罪、免訴或不受理者，不在此
    限（第2項）。上訴得明示僅就判決之刑、沒收或保安處分
    一部為之（第3項）」。本案於上開規定修正通過施行後之1
    11年4月6日繫屬本院，有臺灣花蓮地方法院111年4月6日花
    院楓刑樂110交易151字第3213號函上本院收狀戳可參（見本
    院卷第5頁），上訴之效力及範圍即應適用現行刑事訴訟法
    第348條之規定（最高法院110年度台上大字第5375號裁定意
    旨參照）。查檢察官已明示針對原審科刑部分提起一部上訴
    （見本院卷第53頁）。被告林照晃本案犯罪之事實、證據、
    理由及論罪均非本院審理範圍，爰均引用第一審判決書之記
    載（如附件），先予說明。
二、檢察官上訴意旨以被告前有多次酒醉駕車之公共危險前科，
    最近一次係於105年9月13日遭原審法院以105年度交易字第5
    5號判決（下稱前案）判處有期徒刑6月，惟被告不思記取教
    訓，猶心存僥倖，酒後駕車上路，實屬不該，原審仍判處得
    易科罰金之刑度，難認允當為由，指摘原判決量刑過輕而不
    當。
三、按量刑之輕重，係屬為裁判之法院得依職權裁量之事項，苟
    其量刑已以行為人之責任為基礎，並斟酌刑法第57條所列一
    切情狀，在法定刑度內，酌量科刑，如無偏執一端，致明顯
    輕重失衡情形，不得遽指為不當或違法（最高法院72年度台
    上字第6696號判例、99年度台上字第189號判決意旨參照）
    。又刑罰之量定屬法院自由裁量之職權行使，但仍應審酌刑
    法第57條所列各款事由及一切情狀，為酌量輕重之標準，並
    非漫無限制，在同一犯罪事實與情節，如別無其他加重或減
    輕之原因，下級法院量定之刑，亦無過重或失輕之不當情形
    ，則上級法院對於下級法院之職權行使，原則上應予尊重(
    最高法院85年度台上字第2446號判決意旨參照)。查原審對
    於具有累犯加重刑罰事由，且自始至終均坦承犯行之被告，
    就被告之前科記錄、被告本案騎乘機車至距離居所車程不及
    3分鐘之商店，即遭警攔停查獲，並非因發生交通事故而查
    獲，並未造成他人損害之犯罪情節、犯後態度、智識程度、
    家庭經濟狀況、最近1次酒後駕車犯行經前案判處有期徒刑6
    月確定等刑法第57條所定科刑輕重應審酌之事項均已加以審
    酌，其量定之刑罰，並未逾法定刑度，亦無失出失入之情事
    ，難認原審有何濫用量刑職權、量刑失衡之情形。再者，刑
    罰之輕重，係以宣告之徒刑高低及有無併科罰金或併科多少
    等本刑作比較，準此，原審量處之刑度（徒刑6月、併科罰
    金新臺幣2萬元），較之於被告最近1次酒後駕車犯行（有肇
    事，且造成用路人體傷）之前案判決之宣告刑（徒刑6月而
    無併科罰金），尚無輕縱。從而，原審所科處之刑度與被告
    本案之罪責程度尚屬相當，難認其量刑有何不當。
四、綜上，檢察官以量刑過輕為由提起上訴，為無理由，應予駁
    回。　　　
據上論斷，應依刑事訴訟法第368條、第373條，判決如主文。
本案經檢察官王怡仁提起公訴，檢察官羅美秀提起上訴，檢察官
黃怡君到庭執行職務。
中　　華　　民　　國　　111 　年　　5 　　月　　27　　日
                  刑二庭審判長法  官  林慧英
　　　　　　　　　　　　　　　法  官  李水源
　　　　　　　　　　　　　　　法  官  謝昀璉
以上正本證明與原本無異。
本件不得上訴。
中　　華　　民　　國　　111 　年　　5 　　月　　27　　日
                              書記官  劉又華
附錄本判決論罪科刑法條：
中華民國刑法第185條之3
駕駛動力交通工具而有下列情形之一者，處3年以下有期徒刑，
得併科30萬元以下罰金：
一、吐氣所含酒精濃度達每公升零點二五毫克或血液中酒精濃度
    達百分之零點零五以上。
附件：
臺灣花蓮地方法院刑事判決
110年度交易字第151號
公　訴　人　臺灣花蓮地方檢察署檢察官
被　　　告　林照晃　



上列被告因公共危險案件，經檢察官提起公訴（110年度偵字第5
199號），被告於本院準備程序中就被訴事實為有罪之陳述，經
本院合議庭裁定由受命法官獨任行簡式審判程序審理，並判決如
下：
    主  文
林照晃駕駛動力交通工具而有吐氣所含酒精濃度達每公升零點二
五毫克以上，累犯，處有期徒刑陸月，併科罰金新臺幣貳萬元，
有期徒刑如易科罰金，罰金如易服勞役，均以新臺幣壹仟元折算
壹日。
    事  實
一、林照晃於民國110年10月31日16時至18時許，在其位於花蓮
    縣○○市○○街00○0號居所飲用酒類後，明知飲酒後吐氣所含酒
    精濃度達每公升0.25毫克以上，不得駕駛動力交通工具，仍基於
    酒後駕駛動力交通工具之犯意，未待體內酒精消退，隨即騎
    乘車牌號碼000-000號普通重型機車上路欲前往商店，於當
    日18時23分行經花蓮縣○○市○○街000號前，因未將口罩遮住
    口鼻經警攔檢，發現其身上酒味，經警於同日18時26分許施
    以酒精濃度測試，測得其吐氣酒精濃度達每公升0.79毫克，
    始悉上情。
二、案經花蓮縣警察局花蓮分局報告臺灣花蓮地方檢察署檢察官
    偵查起訴。
    理  由
一、被告林照晃所犯者為死刑、無期徒刑、最輕本刑為3年以上
    有期徒刑以外之罪，其於本院準備程序進行中就被訴事實為
    有罪之陳述，經告知簡式審判程序之旨，並聽取檢察官及被
    告之意見後，本院合議庭依刑事訴訟法第273條之1第1項之
    規定，裁定由受命法官獨任進行簡式審判程序。又依刑事訴
    訟法第273條之2、同法第159條第2項之規定，簡式審判程序
    不適用傳聞法則有關限制證據能力之相關規定，先予說明。
二、上開事實，被告於警詢、偵查及本院準備程序及審理時坦承
    不諱（見警卷第9至11頁、偵卷第35至36頁、本院卷第70、8
    0頁），且有花蓮縣警察局吐氣酒精濃度檢測程序暨拒測法
    律效果確認單（見警卷第13頁）、酒精測定紀錄表（見警卷
    第15頁）、車號查詢機車車籍（見警卷第23頁）、花蓮縣政
    府警察局舉發違反道路交通管理事件通知單（見警卷第33頁
    ）、呼氣酒精測定器檢定合格證書（見警卷第35頁）等資料
    在卷可稽，足認被告上開任意性自白與事實相符，堪以採信
    ，綜上，被告本案犯行堪以認定，應依法論科。
三、論罪部分
　㈠核被告所為，係犯刑法第185條之3第1項第1款之駕駛動力交
    通工具而吐氣所含酒精濃度達每公升0.25毫克以上之罪。
　㈡被告前⑴因公共危險案件，經本院以104年度花交簡字第664號
    判決判處有期徒刑3月確定；⑵因公共危險案件，經本院以10
    5年度花交簡字第9號判決判處有期徒刑4月確定；⑶因公共危
    險案件，經本院以105年度交易字第55號判決判處有期徒刑6
    月確定；⑷因過失傷害案件，經本院以105年度交易字第100
    號判決有期徒刑3月確定。上開⑴、⑵案件，經本院以105年度
    聲字第226號裁定定應執行有期徒刑6月確定（下稱甲定刑部
    分）；上開⑶、⑷案件，經本院以106年度聲字第176號裁定定
    應執行刑有期徒刑8月確定（下稱乙定刑部分）。甲定刑部
    分，被告於105年12月3日入監執行，於106年6月2日因縮短
    刑期執行完畢，嗣於隔日（同年月3日）接續執行上開乙定
    刑部分，並於106年12月4日因縮短刑期假釋出監，並於107
    年1月15日縮刑期滿，假釋未經撤銷，視為已執行完畢等情
    ，有臺灣高等法院被告前案紀錄表在卷可查（見本院卷第13
    至21頁），是被告於上開有期徒刑執行完畢後5年內，故意
    再犯本件有期徒刑以上之罪，符合累犯之法定要件。本院審
    酌被告本案犯行與上開前案執行紀錄，就公共危險部分，均
    屬相同罪質及保護法益內容，且該等前案均為入監執行完畢
    ，尚足認本案犯行與前案犯行間具有內在關聯性可言，足認
    被告本次犯行確有立法意旨所指之特別惡性及刑罰感應力薄
    弱等情，爰依刑法第47條第1項規定及司法院釋字第775號解
    釋意旨，裁量加重其刑。
四、量刑審酌理由
  ㈠按刑法第57條規定，科刑時應以行為人之責任為基礎，並審
    酌第57條所列10款及一切情狀，以為量定刑罰之標準。上述
    規定，既以行為責任為刑罰量定之基礎，是法院於量刑時，
    自應區分出之犯罪情狀（行為相關事由）、一般情狀（行為
    人相關或其他刑事政策事由），以為量刑判斷（最高法院10
    8年度台上字第2036號、第4039號、110年度台上字第3266號
    、第3445號、第4715號、第4957號、第4958號判決均同此區
    分基準）。前者如犯罪動機、目的、犯罪時之所受之刺激、
    犯罪之手段、犯罪所生之危險或損害、違反義務之程度等量
    刑因子，藉此等與不法、罪責關聯之事項，以形構、確認結
    果非價程度、行為非價程度及罪責之整體形象，資為行為人
    之責任刑量定的主要依據；後者，如犯罪行為人之生活狀況
    、品行、智識程度或犯罪後之態度，以及犯罪行為人是否與
    被害人達成和解等修復性司法或社會復歸可能性等其他刑事
    政策上之考量，為調節所可能科處刑罰之科處，藉以盡力謀
    求行為人所應受之刑罰，係本於罪責原則所由生，並使刑罰
    得以受之節制，同時藉由行為人屬性或政策考量之量刑因子
    ，決定是否發揮對責任刑之減輕作用，或認不予減輕，以求
    罪刑相當。
　㈡爰以行為人之責任為基礎，審酌「酒後不開車」之觀念，為
    近年來學校教育、政府宣導及各類媒體廣為頻繁介紹傳達各
    界，佐以被告前有上開公共危險案件之前案科刑紀錄，顯見
    其明知酒後駕車對一般往來之公眾具有高度危險性及違法性
    ，猶持僥倖心理，於飲用酒類後，已處於吐氣酒精濃度達每
    公升0.79毫克之狀態，然被告仍執意騎乘機車上路，罔顧公
    眾安全，對於交通安全所生之危害及違反注意義務之程度非
    輕，所為應予非難。至被告此次酒後駕車行為未肇事造成其
    他用路人生命或身體之實害，仍得資為其所生危害之參考依
    據。除上開犯罪情狀外，被告於犯後坦承犯行，態度尚可，
    併衡及被告於本院自陳二、三專畢業之智識程度、從事裝修
    工程及室內設計、月收入3萬多元，須扶養父母，子女會給
    予經濟上支援等家庭、經濟生活狀況（見本院卷第82頁）之
    等行為人之一般情狀，綜合卷內一切情狀，參以檢察官之具
    體求刑有期徒刑9月之意見，依罪刑相當原則，量處如主文
    所示之刑，並諭知易科罰金及易服勞役之折算標準。
據上論斷，應依刑事訴訟法第273條之1第1項、第299條第1項前
段，刑法第185條之3第1項第1款、第47條第1項、第41條第1項前
段、第42條第3項前段，刑法施行法第1條之1第1項，判決如主文
。
本案經檢察官王怡仁提起公訴，檢察官羅美秀到庭執行職務。
中　　華　　民　　國　　111 　年　　1 　　月　　27　　日
　　　　　　　　　刑事第三庭    法　官　林育賢